



+33 6 13 50 38 69



theobreton@yahoo.fr



92260 - Fontenay-Aux-Roses



https://github.com/theo-bretonjpg

Profil

Centre d'Intérêt Savoir être Bonne humeur Boxe Française Souriant kickboxing

Combativité

Compétition 3 ans Curiosité Jeu Vidéo

Voyages: Italie, Espagne, Angleterre, Cote d'Ivoire

Technique

Initié

HTML, CSS, JavaScript, C, Programmation Python, PowerShell

vb.net, MySQL, visual

studio

Adobe Premiere Pro et Adobe Adobe Photoshop

Suite MS Office Word, Excel, PowerPoint

Visual studio code. Sublime Outils

texte

Theo

Breton



BTS Services Informatiques aux Organisations en

Recherche de contrat d'alternance

EXPERIENCES

Du 19/10/2020 Au 27/04/2021

Tâches réalisées

T2N Organisation

Développeur

Web Scrapping: en utilisant PowerShell et python j'ai créé des scripts qui Log in dans le site web de la SACEM et télécharge toutes les droits de l'utilisateur.

Web API: J'ai créé plusieurs scripts avec les API de Spotify, Genius, pour récupérer des informations importantes et les mettre dans des bases de données.

User interface : J'ai créé des interfaces avec Python grâce aux modules Tkinter et Stream lit

Database: J'ai créé plusieurs Schémas relationnels de bases de données et effectué des Requetes SQL utilisant SELECT, JOIN, WHERE.

Du 30/01/2017 Au 04/02/2017

Tâches réalisées

Ubisoft

Stagiaire

Très bonne appréciation du jury lors de la soutenance en anglais (20/20)

Depuis le 12/12/2020

Tâches réalisées

2018 / 2021

Club de boxe CRBF du plessis robinson

Membre du bureau

Assistant moniteur pour les juniors (12-18 ans)

Hobby

Programmation

4 années de programmation en loisir : Vb.net, Python, HTML, CSS, JavaScript

FORMATION

Tâches réalisées

2020 - 2022

BTS Services Informatiques aux organisations

Paris

SORNAS

2019 - 2020

Baccalauréat STI2D Lycée Jean Jaures

Chatenay-Malabry

LANGUES

Anglais Allemand (Courant) 5 ans en Irlande